【裁判字號】    92,簡上,4
【裁判日期】    920519
【裁判案由】    傷害
【裁判全文】
福建金門地方法院刑事判決                            九十二年度簡上字第四號
    上  訴  人
    甲  ○  ○
右上訴人因恐嚇案件，不服本院金城簡易庭九十一年度城簡字第一三一號，中華民國
九十一年十二月二十三日第一審刑事簡易判決（檢察官聲請簡易判決處刑案號：福建
金門地方法院檢察署九十一年度偵字第四三二號），提起上訴，本院管轄之第二審合
議庭判決如左：
    主  文
原判決撤銷。
乙○○免訴。
    理  由
一、公訴意旨略以：被告於民國九十一年八月八日上午十點，於金門縣金城鎮小西門
    一號之三後側，因土地糾紛與吳候傑發生衝突，被告旋即基於恐嚇之犯意，以：
    「幹你娘，我要給你死，看你多囂張」恐嚇吳候傑，致其心生畏懼，嗣後二人又
    分別基於傷害之犯意，並分別致乙○○受有左胸挫傷，吳候傑受有頭部外傷、前
    臂、左胸部挫傷等傷害等語，因而認為上訴人涉有恐嚇及傷害等罪嫌。
二、本件經福建金門地方法院檢察署檢察官聲請以簡易判決處刑後，原審就上訴人恐
    嚇部分犯行，於九十一年十一月二十三日以九十一年度城簡字第一三一號刑事簡
    易判決，判處拘役五十日，緩刑二年；傷害部分則於同日以九十一年度易字第六
    三號判決不受理，並於九十二年一月十三日確定在案。
三、案件曾經判決確定者，應諭知免訴之判決，刑事訴訟法第三百零二條第一款定有
    明文。又所謂吸收犯是指，依犯罪之性質及日常社會生活之經驗判斷，可認一行
    為本質上即當然包括另一行為，或一行為足以吸收另一行為者，僅論一罪，不復
    依想像競合犯、牽連犯之規定論處而言，其與牽連犯之區別，主要在於牽連犯其
    相牽連之數行為，所觸犯之數罪名同時存在，而吸收犯為一罪性質，當然含有他
    罪，而非二以上之罪名同時存在，因此牽連犯為裁判上一罪，而吸收犯則為實質
    上一罪，最高法院著有九十年臺上字第二五七九號判例可參。
四、被害人於警員詢問（偵卷第十一頁）及於本院審理時均指述，上訴人一拳朝我頭
    部打，我被他打了一下後，便捉住他的右手手指，他繼續用左手要捉我下體，我
    用另一手捉住他左手。他就用胸部撞我，並且對我說：「幹你娘，我要給你死，
    看你多囂張」等語，則上訴人於實施毆打告訴人之加害行為時，同時以言語恐嚇
    告訴人，其恐嚇之危險行為應為傷害之實害行為所吸收，不另成立恐嚇危害安全
    罪，公訴意旨認上訴人先為恐嚇行為，再為傷害行為，因此除刑法第二百七十七
    條第一項傷害罪外，另犯同法第三百零五條恐嚇危害安全罪，二罪間之犯意各別
    ，犯罪要件不同，應分論並罰，實屬誤會。
五、綜合以上說明，上訴人傷害部分犯行，既經九十一年度易字第六號判決不受理，
    其恐嚇部分行為已由傷害行為所吸收，為前述判決既判力所及，原審自不應就同
    一行為復為科刑判決；上訴人上訴意旨辯稱其未為恐嚇行為，雖無理由，但原判
    決既有前述不當，仍然應該撤銷，並由本院自為判決。
六、依刑事訴訟法第三百六十九條第一項前段、第三百零二條第一款，判決如主文。
本案經檢察官張世和到庭執行職務
中      華      民      國      九十二      年      五    月    十九    日
                                  福建金門地方法院刑事庭
                                          審判長  蕭廣政
                                          法  官  林英志
                                          法  官  邱蓮華
右正本證明與原本無異。
本件不得上訴。
                                      書記官  董培祥
中      華      民      國      九十二      年      五    月    十九    日


司法院資訊處製作；財團法人民間司法改革基金會備份。
